最高法院刑事判決　　　　　　九十四年度台上字第一六二八號
　　上　訴　人　乙○○
　　　　　　　　丙○○
　　　　　　　　　　　　號
　　共　　　同
　　選任辯護人　陳慶鴻律師
　　上　訴　人　甲○○
　　　　　　　　　　　　弄11.
上列上訴人等因違反貪污治罪條例等罪案件，不服台灣高等法院
台南分院中華民國九十三年三月三十一日第二審更審判決（九十
二年度重上更(三)字第五一一號，起訴案號：台灣台南地方法院檢
察署八十六年度偵字第一三四四八、一一二八七、一一六七０、
一一七五八號），提起上訴，本院判決如下：
    主  文
原判決撤銷，發回台灣高等法院台南分院。
    理  由
本件原判決撤銷第一審關於上訴人甲○○、乙○○、丙○○部分
之科刑判決，改判論處甲○○、乙○○以共同連續依據法令從事
公務之人員，對於主管之事務，直接圖私人不法之利益罪刑；論
處丙○○以行使偽造公文書，足以生損害於公眾罪刑，固非無見
。
惟查：(一)民國八十五年十月二十三日修正公布之貪污治罪條例第
十條第一項所定應予追繳、沒收或發還被害人之財物，係以被告
貪污所得之財物為限，其無所得或已發還者，自無從再為追繳或
發還之諭知。原判決事實欄認定：如原判決附表（下稱附表）所
示之金錢，係指黃振旺、鄭文天、李金城、張庭瑞、張炎發、黃
進成等人（下稱黃振旺等人）獲得免電宰費之不法利益。如果無
訛，如附表所示財物似為黃振旺等人所得，上訴人乙○○、甲○
○倘非與黃振旺等人共同犯罪所得，自不得為追繳之諭知。乃原
判決未詳細勾稽，遽將如附表所得財物諭知應予追繳，如全部或
一部無法追繳時，應以其財產抵償之，即有適用法則不當之違誤
。(二)丙○○於原審聲請傳喚證人蔡燈旺，以證明八十六年五月十
四日上午，因急宰屠體甚多，證人蔡燈旺之父蔡全仁曾到場幫忙
，並趁機自行蓋用「屠檢合格章」等情（見原審上訴卷第七十頁
背面）。如果非虛，則丙○○所辯：伊未盜用「屠檢合格章」云
云，似非全無審酌之餘地。凡此攸關丙○○是否應負行使偽造準
公文書犯行，至為重要。乃原判決未予調查，亦未於判決理由內
說明不予調查之理由，亦有調查之職責未盡及判決理由不備之違
誤。本院前次發回意旨業已指明，此次更審判決猶未詳查細究，
致使原有瑕疵依然存在，自屬無可維持。上訴意旨執以指摘原判
決不當，非無理由，應認原判決仍有撤銷發回更審之原因，至原
判決不另諭知無罪部分，因公訴人認此部分與上開發回部分，有
連續犯或牽連犯裁判上一罪之關係，基於審判不可分原則，應一
併發回，附此敘明。
據上論結，應依刑事訴訟法第三百九十七條、第四百零一條，判
決如主文。
中　　華　　民　　國　九十四　年　　三　　月　三十一　日
                      最高法院刑事第八庭
                          審判長法官  呂　潮　澤
                                法官  吳　昆　仁
                                法官  孫　增　同
                                法官  吳　昭　瑩
                                法官  趙　文　淵
      本件正本證明與原本無異
                                      書  記  官
中　　華　　民　　國　九十四　年　　四　　月　　四　　日
                                                      Ｌ
